臺灣臺南地方法院民事裁定　　　　　　 93年度重訴字第202號
原　　　告　第一商業銀行股份有限公司新西分公司
法定代理人　甲○○
訴訟代理人　丙○○
被　　　告　乙○○○○○○
訴訟代理人　嚴庚辰律師
上列當事人間請求給付借款事件，原告聲請續行訴訟，本院裁定
如下：
    主  文
原告之聲請駁回。
    理  由
一、本件聲請意旨略以：原告接獲鈞院函稱：「本件兩造93年12
    月1日合意停止訴訟程序，至今已逾四個月，兩造均未聲請
    續行訴訟，依民事訴訟法第一百九十條第一項規定視為撤回
    其訴」，原告至為訝異，因當時被告之訴訟代理人表示要傳
    訊證人，惟證人目前尚在大陸，故要另行陳報，因此請求等
    待其陳報後傳訊證人，原告同意等待其傳訊證人，但並非兩
    造合意停止，兩者不能等同視之。且按一般如同意和意停止
    ，鈞院均會提示該筆錄，並要求兩造於「同意合意停止」之
    文字記載下簽名，惟經聲請人閱卷後發現，鈞院誤載聲請人
    之意，且未經聲請人確認確實「同意合意停止」，該部分因
    事涉聲請人之權益相當重大，自應審慎認定，請勘驗當日開
    庭之錄音，即明聲請人當日並未同意合意停止，為此聲請續
    行訴訟程序云云。
二、按「合意停止訴訟程序之當事人，自陳明合意停止時起，如
    於四個月內不續行訴訟者，視為撤回其訴或上訴；」，民事
    訴訟法第一百九十條第一項前段定有明文。又「關於言詞辯
    論所定程式之遵守，專以筆錄證之。」，同法第二百十九條
    亦有明定。
三、經查，本件原告請求被告清償借款之訴訟，於民國93年12月
    1日言詞辯論期日訊問證人黃清華之程序後，被告之訴訟代
    理人請求合意停止訴訟程序，經原告知訴訟代理人表示同意
    ，業據載明於言詞辯論筆錄，此就卷附該日言詞辯論筆錄觀
    之自明，且經本院勘驗當日之錄音紀錄結果，確認當日係因
    被告聲請訊問之證人「陳文暉」滯留大陸未歸，故被告訴訟
    代理人請求合意停止訴訟程序，經法官徵詢原告訴訟代理人
    亦表示同意，並經法官明確告知原告訴訟代理人應於四個月
    內聲請續行訴訟，亦有勘驗筆錄在卷可稽，本院並無誤載之
    情事，足認兩造確已於93年12月1日合意停止系爭清償借款
    之訴訟程序。至於原告訴訟代理人請求合意停止之原因，及
    被告之訴訟代理人同意合意停止之理由，因法無規定「合意
    停止」須具備理由，且無論訴訟當事人合意停止訴訟程序之
    原因或理由究竟如何，並無礙於「合意停止」之效力，故當
    日言詞辯論筆錄雖就本件當事人合意停止訴訟程序之原因等
    情略而未載，要無礙於該筆錄之證明力。另當事人或訴訟代
    理人於言詞辯論筆錄簽名，並非法定必須遵守之程式，本件
    原告訴訟代理人雖未於當日言詞辯論筆錄簽名，惟其確已同
    意合意停止本件訴訟程序，經本院勘驗開庭錄音紀錄查明，
    自不得執此爭執其效力。而本件停止訴訟程序四個月之期間
    已於94年4月1日屆滿，此前原告均未聲請續行訴訟，依據前
    揭規定，視為撤回起訴。原告之起訴既經視為撤回，其聲請
    續行訴訟，自屬無據，應予駁回。
中　　華　　民　　國　　94　　年　　6 　　月　　6 　　日
                  民事第二庭    法　官　杭起鶴
以上正本證明與原本無異
如不服本裁定應於送達後10日內向本院提出抗告狀
中　　華　　民　　國　　94　　年　　6 　　月　　6 　　日
                                書記官　蔡蘭櫻
